臺灣高等法院民事裁定
109年度抗字第756號
抗  告  人  周國揚  

相  對  人  御風行創意國際股份有限公司

法定代理人  賴璟鋒  
上列當事人間解除契約等事件，抗告人對於中華民國109年3月26
日臺灣新北地方法院109年度訴字第775號所為裁定提起抗告，本
院裁定如下： 
    主  文
抗告駁回。
抗告費用由抗告人負擔。
    理  由
一、抗告人起訴及抗告意旨略以：兩造於民國106年9月26日簽訂
    「自助加水設備附條件買賣合約書」（下稱系爭買賣契約）
    ，由抗告人向相對人購買自助加水設備，然該設備存有瑕疵
    ，爰先位依民法第354條第1項、第359條本文規定解除系爭
    買賣契約，依民法第259條規定請求相對人返還買賣價金；
    備位依民法第354條第1項、第359條但書規定減少買賣價金
    ，依民法第179條規定請求相對人返還減少之價金。又抗告
    人於訂約時並非商人，且兩造經濟實力相差甚遠，抗告人之
    住所位於臺北市，簽約地、履行地均在新北市，系爭買賣契
    約第11條約定以臺灣臺中地方法院（下稱臺中地院）為第一
    審管轄法院，業已造成抗告人應訴之困難而顯失公平，抗告
    人自不受該約定之拘束，而得向契約履行地之原法院起訴，
    原裁定將本件移送臺中地院，尚有未當，爰提起抗告，求為
    廢棄原裁定等語。
二、按當事人得以合意定第一審管轄法院。但以關於由一定法律
    關係而生之訴訟為限。前項合意，應以文書證之。又訴訟之
    全部或一部，法院認為無管轄權者，依原告聲請或依職權以
    裁定移送於其管轄法院。第24條之合意管轄，如當事人之一
    造為法人或商人，依其預定用於同類契約之條款而成立，按
    其情形顯失公平者，他造於為本案之言詞辯論前，得聲請移
    送於其管轄法院。但兩造均為法人或商人者，不在此限。民
    事訴訟法第24條、第28條第1項、第2項分別定有明文。又所
    謂顯失公平，應指合意管轄之約定，將造成一方當事人難以
    行使訴訟權或發生應訴之重大困難，以致其訴訟權益造受顯
    著不利益之情形。　　
三、經查：
　㈠系爭買賣契約第11條約定：「本合約書以中華民國法律為依
    據，受其約束及解釋並指定由臺灣臺中地方法院為第一審管
    轄法院。」，此有系爭合約在卷可參（見原審卷第36、37頁
    ），是兩造就系爭買賣契約所生訴訟，業已約定以臺中地院
    為第一審管轄法院，洵堪認定。
　㈡抗告人雖以前揭理由，主張上開合意管轄之約定，係依相對
    人預定用於同類契約之條款而成立，且按其情形對抗告人顯
    失公平，故抗告人得不受該約定之拘束云云。然查，依抗告
    人起訴狀所載內容，可知抗告人向相對人購買自助加水設備
    之目的，係與訴外人林書弘共同經營幸福水屋新北新莊復興
    店之事業，則抗告人於簽訂系爭買賣契約時，縱尚未開始經
    營自助加水站事業，亦係為從事該項營利事業而做準備，其
    議約能力及交易經驗自與一般單純消費者不同；且抗告人及
    其經營之自助加水站雖位於臺北市或新北市，然以現今交通
    運輸之便捷，尚難認抗告人自臺北市至臺中市應訴，有何顯
    著之困難以致影響其訴訟權益之情事；況本件係由抗告人委
    任律師為訴訟代理人，對相對人提起訴訟，更難認以雙方合
    意之臺中地院為第一審管轄法院，對抗告人有何顯失公平之
    情事。
　㈢綜上所述，本院經斟酌雙方訂約情形、系爭買賣契約之內容
    、抗告人住所與合意管轄法院之相對位置等情，認前述之合
    意管轄約定，並無顯失公平之情形，雙方及法院自應受拘束
    ，而以臺中地法院為本件之管轄法院。從而，原裁定將本件
    移送兩造合意管轄之臺中地院，理由雖有不同，但與上開結
    論並無二致，仍應予為維持。抗告意旨求予廢棄原裁定，為
    無理由，應予駁回。
四、爰裁定如主文。
中　　華　　民　　國　　109 　年　　9 　　月　　29　　日
                  民事第二十庭
                        審判長法  官  周祖民
                              法  官  鄭威莉
                              法  官  馬傲霜
正本係照原本作成。
不得再抗告。
中　　華　　民　　國　　109 　年　　9 　　月　　30　　日

　　　　　　　　　　　　　    書記官  崔青菁